【裁判字號】    99,重訴,29
【裁判日期】    990902
【裁判案由】    損害賠償
【裁判全文】
臺灣嘉義地方法院民事判決              99年度重訴字第29號
原      告  李明憲即華濟醫院
訴訟代理人  吳宏輝律師
被      告  甲○○原名李馥辰.
訴訟代理人  邱創典律師
            莊安田律師
上列當事人間請求侵權行為損害賠償事件，經原告提起刑事附帶
民事訴訟（98年度重附民字第3 號），經本院刑事庭裁定移送前
來，本院於民國99年8月19日言詞辯論終結，判決如下：
    主  文
被告應給付原告新台幣貳佰萬元，及自民國九十八年四月四日起
至清償日止，按週年利率百分之五計算之利息。
原告其餘之訴駁回。
訴訟費用由被告負擔五分之一，餘由原告負擔。
本判決原告勝訴部分，如以新台幣柒拾萬元為被告供擔保後，得
假執行。但被告如以新台幣貳佰萬元為原告預供擔保，得免為假
執行。
原告其餘假執行之聲請駁回。
    事  實  及  理  由
一、原告起訴主張：
（一）緣被告甲○○（原名李馥辰）前係址設嘉義縣太保市○○
      路○段601巷66號由原告李明憲獨資經營之華濟醫院總務部
      副主任兼財務部財務總監，負責採購西藥之業務，竟意圖
      為自己不法之所有，自民國（下同）92年5 月13日起至94
      年12月10日止，連續佯以原告李明憲即華濟醫院名義偽造
      訂購單，再以傳真方式向上游藥品公司華騏藥業有限公司
      （下稱華騏公司）、銘豪實業有限公司（下稱銘豪公司）
      訂購如附表一、二所示藥品，待華騏公司及銘豪公司將如
      附表一、二所示藥品送至華濟醫院時，被告復未經華濟醫
      院資材課職員胡桂華、柯文裕之同意，連續冒用其等之名
      義，在如附表一、二所示銘豪公司、華騏公司所出具之藥
      品出貨單上，偽簽如附表一、二所示「桂華」、「柯文裕
      」之簽名，而詐得向華騏公司及銘豪公司所購得如附表一
      、二所示藥品，總計價值高達新台幣（下同） 9,615,700
      元，嗣經華濟醫院內部查帳發覺有異，始悉上情，乃訴請
      臺灣嘉義地方法院檢察署偵查後，提起公訴，並經本院判
      決被告有罪在案。
（二）按因故意或過失，不法侵害他人之權利者，負損害賠償責
      任，故意以背於善良風俗之方法，加損害於他人者亦同，
      民法第184條第1項定有明文。又負損害賠償責任者，除法
      律另有規定或契約另有訂定外，應回復他方損害發生前之
      原狀。因回復原狀而應給付金錢者，自損害發生時起，加
      給利息，民法第213條第1 項、第2項亦定有明文規定。本
      件被告所為，係不法侵害原告李明憲即華濟醫院之權利，
      致原告受有損害，自應負損害賠償責任，又被告所侵害者
      為金錢，自應返還金錢並自損害發生時起附加利息。爰依
      侵權行為之法律關係提起本件訴訟，並聲明：１、被告應
      給付原告9,615,700 元，及自附帶民事起訴狀繕本狀送達
      翌日起至清償日止，按年息百分之5 算之利息。２、訴訟
      費用由被告負擔。３、願供擔保請准宣告假執行。
（三）對被告抗辯所為之陳述：
  １、本件原告發現被告之犯罪事實後，即提出刑事、民事追訴
      ，且本件之時效經起訴請求與承認，而重行起算，並無時
      效消滅之情形，理由如下：
    (1)按「消滅時效，因左列事由而中斷：一、請求。二、承認
      。三、起訴」，民法第129條第1項定有明文。原告前於97
      年4 月17日即對被告提起損害賠償請求，此有法院之收件
      戳章為證，消滅時效因而中斷重新起算，所以並無罹於時
      效之問題；況且被告在刑事庭審理期間，亦曾「承認」原
      告之請求權，只是賠償金額欲以分期給付為之，不為原告
      所接受，因此本件被並無時效消滅之問題。
    (2)次按民法第129條第1項第2 款所稱之「承認」，係指因時
      效而受利益之債務人向債權人表示認識其請求權存在之觀
      念通知，此項承認無須一一明示其權利之內容及範圍等，
      以有可推知之表示行為即為已足。又債務人同意進行協商
      ，且於協商過程中承認債權人之請求權存在，即生中斷時
      效之效力，不因協商未能達成一致之合意而受影響。時效
      因承認而中斷者，其時效期間應重行起算（最高法院92年
      度台上字第291號、91年度台上字第208號判決意旨參照）
      。本件被告確有於98年9月9日主動聲請調解，承諾願意返
      還300 萬元之情。雖被告抗辯調解部分是因為刑事庭法官
      曉諭被告聲請調解洽談，並非被告承認對原告負擔債務，
      惟查民法第129條第1項第2 款所稱之「承認」，係指因時
      效而受利益之債務人向債權人表示認識其請求權存在之觀
      念通知即可，並不以明示為限，默示的承認，亦有承認之
      效力。惟承認只要認識其請求權存在即可，並不須以同意
      履行債務及協商達成一致合意為必要。故本件並未逾2 年
      之時效，被告抗辯稱時效已消滅，實無理由。
  ２、另按當事人主張有利於己之事實，就其事實有舉證之責任
      ，民事訴訟法第277 條前段定有明文，被告否認原告起訴
      之事實，依舉證責任分配法則，原告如未受損害，自應由
      被告負舉證之責，惟被告僅空言辯稱刑事判決所認定之事
      實及證據，於為獨立民事訴訟之裁判時不受其拘束等語云
      云委無足取。
二、被告方面則以下列情詞置辯，並聲明：１、原告之訴及假執
    行聲請均駁回；２、訴訟費用由原告負擔；３、如受不利判
    決，被告願供擔保，請准宣告免假執行。
（一）按「因侵權行為所生之損害賠償請求權，自請求權人知有
      損害及賠償義務人時起，2 年間不行使而消滅。自有侵權
      行為時起，逾10年者亦同」，民法第197條第1項定有明文
      。本件原告主張被告自92年5 月13日起至94年12月10日止
      ，意圖為自己不法之所有，並基於偽造私文書之概括犯意
      ，於銘豪公司、華騏公司送交藥品至原告華濟醫院時，未
      經華濟醫院資材課課員胡桂華、柯文裕之同意，連續冒用
      其等之名義，在銘豪公司、華騏公司所出具之藥品出貨單
      上，偽簽胡桂華、柯文裕之簽名，復將向銘豪公司、華騏
      公司所購得之上開藥品，全數侵占入己云云，遂於95 年8
      月23日向檢察署提出告訴，案經檢察官偵查起訴後，在98
      年3月9日提起本件刑事附帶民事訴訟為止，顯已逾2 年期
      間，依上開條文規定，其請求權已因時效消滅而喪失。
（二）次按「時效因起訴而中斷者，若撤回其訴，視為不中斷」
      ，民法第131條定有明文。原告雖於97年4月17日，以被告
      於92年至95年間分別與訴外人邱創國、陳新發、李振棋共
      同詐取貨款而起訴部分請求，嗣後於審理中撤回起訴，然
      原告係於95年8 月23日以上揭事實提出刑事告訴，故應認
      於95年8 月23日提出告訴時即已知悉被告詐取其藥品貨款
      乙事，而消滅時效期間應自95年8 月23日請求權可行使起
      算，惟其至98年3月9日始提出告訴，依民法第197 條規定
      ，請求權顯逾2年不行使而消滅。雖其於97年4月17日起訴
      請求，嗣因審理中於提起本件刑事附帶民事訴訟前撤回起
      訴，依民法第131 條之規定，因撤回其訴而視為不中斷，
      因此本件時效之起算點，應以原告提出刑事告訴之95 年8
      月23日為起算日期，從而至98年3月9日止，因已逾2 年而
      時效消滅。
（三）另原告雖主張被告於98年9月9日有主動聲請調解，承諾願
      還300 萬元，然上開調解乃刑事庭法官曉諭被告聲請調解
      洽談，並非被告承認對原告負擔債務，況且依民事訴訟法
      第422 條後段「基於調解不成立後之本案訴訟，不得採為
      裁判之基礎」之立法意旨，應認調解過程中之陳述並不能
      做為判決之依據，原告誤認上開調解為有中斷時效之效力
      ，應屬誤會。
（四）又刑事判決所認定之事實及調查之證據，於為獨立民事訴
      訟之裁判時本不受其拘束，故本件原告依刑事判決所認定
      之事實提起本件訴訟仍應就其有利之證據負舉證責任，如
      其無法舉證，自應為其敗訴之判決。
三、本院得心證之理由：
    原告主張被告於92年5 月13日起至94年12月10日止，擔任原
    告李明憲獨資經營之華濟醫院總務部副主任兼財務部財務總
    監，負責採購西藥之業務乙情，為被告所不否認，堪信為真
    實；原告另主張被告於92年 5月13日至94年12月10日任職期
    間，意圖為自己不法之所有，連續佯以華濟醫院名義偽造訂
    購單，向上游藥品公司華騏公司及銘豪公司訂購如附表一、
    二所示藥品，待藥品送至華濟醫院後，被告復未經華濟醫院
    資材課職員胡桂華、柯文裕之同意，連續冒用其等之名義，
    在藥品出貨單上偽簽如附表一、二所示「桂華」、「柯文裕
    」之簽名，而詐得向華騏公司及銘豪公司所購買如附表一、
    二所示價值高達9,615,700 元之藥品等情（原告於起訴時將
    藥品價值誤植為9,615,700元，嗣經核算後，又於99年7月29
    日具狀更正為9,018,000元），則為被告所否認，並以前揭
    情詞置辯，準此，本件兩造所爭執而應予審究者厥為：（一
    ）被告有無以詐欺及偽造文書之手法，擅用原告名義佯向華
    騏公司及銘豪公司訂購藥品，並詐得向該2 家公司所購買如
    附表一、二所示藥品？（二）若有，原告得否本於侵權行為
    之法律關係，向被告請求損害賠償？又原告上開請求權是否
    已罹於消滅時效？茲一一析述如下：
（一）被告有無以詐欺及偽造文書之手法，擅用原告名義佯向華
      華騏公司及銘豪公司訂購藥品，並詐得如附表一、二所示
      藥品？
  １、原告就本件侵權行為爭執，曾對被告提出刑事詐欺及偽造
      文書之告訴，嗣於上開刑事案件審理中，被告自承有以原
      告李明憲即華濟醫院名義向訴外人華騏公司及銘豪公司傳
      真訂購如附表一、二所示藥品，並將如附表一、二所示藥
      品之訂購單、發票、出貨單交予華濟醫院會計整理帳款等
      情（詳本院刑事庭98年度訴字第55號案件卷宗第3 卷第24
      、77、78頁），另華騏公司負責人李振棋、銘豪公司業務
      經理陳新發於該刑事案件審理中，亦均到庭作證表示有收
      到原告傳真訂購如附表一、二所示藥品，且該藥品均已如
      數出貨等語（見本院刑事庭98年度訴字第55號案件卷宗第
      2 卷第129至132頁【李振棋部分】及第175、176頁【陳新
      發部分】），均核與被告上開所述相符，足認被告確有以
      華濟醫院名義向華騏公司及銘豪公司訂購如附表一、二所
      示藥品，且該藥品亦均已如數出貨無訛。
  ２、被告雖辯稱：伊沒有詐取華騏公司及銘豪公司所送來如附
      表一、二所示藥品，亦未在如附表一、二所示藥品出貨單
      上偽簽胡桂華、柯文裕之署押云云，惟查：原告華濟醫院
      資材課職員胡桂華、柯文裕在前述刑事案件審理中，均到
      庭作證表示：其等未曾驗收如附表一、二所示藥品，亦未
      在如附表一、二所示藥品出貨單上簽名等語（詳本院刑事
      庭98年度訴字第55號案件卷宗第2 卷第42、43頁【胡桂華
      部分】及第67、68頁【柯文裕部分】），復佐以在該刑事
      案件偵查中，檢察官曾將如附表一編號八、九、一○、一
      一及附表二編號三八、三九、四○、四五、五七、六六、
      七五等藥品出貨單上「柯文裕」筆跡，送請內政部警政署
      刑事警察局鑑定結果，認為如附表一、二所示藥品出貨單
      上「柯文裕」筆跡與真正柯文裕之簽名筆跡不相符等情，
      亦有該局97年7月2日刑鑑字第0970088205號鑑定書在卷可
      憑（見臺灣嘉義地方法院檢察署96年度偵字第6930號偵查
      卷宗第42、43頁），可見證人胡桂華、柯文裕於前揭刑事
      案件審理中之證詞並非虛妄，亦即如附表一、二所示藥品
      出貨單上署押確實非由胡桂華、柯文裕所親簽甚明。從而
      ，被告既自承有以原告名義向訴外人華騏公司及銘豪公司
      傳真訂購如附表一、二所示藥品，然於華騏公司及銘豪公
      司依約出貨後，卻非由如附表一、二所示藥品出貨單上簽
      收名義人「胡桂華」、「柯文裕」收受系爭藥品，則本件
      如附表一、二所示藥品之流向及該藥品出貨單究竟係由何
      人所簽名，顯然疑點重重，有進一步查明必要。
  ３、原告華濟醫院會計鄭惠佳於上開刑事案件審理中亦曾到庭
      作證，並表示：如附表一、二所示藥品之訂購單、發票、
      出貨單等資料，均係被告親自交予伊整理帳款，這些資料
      都是被告拿來請款，華濟醫院也有開票支付藥款等語（見
      本院刑事庭98年度訴字第55號案件卷宗第2 卷第19至21頁
      ），參諸被告亦供承有將如附表一、二所示藥品出貨單交
      予華濟醫院會計整理帳款等情，已見前述（詳本院刑事庭
      98 年度訴字第55號案件卷宗第3卷第80頁），由此相互勾
      稽比對以觀，上開非由華濟醫院資材課職員胡桂華、柯文
      裕所親簽如附表一、二所示藥品出貨單，既係由被告親自
      交予證人鄭惠佳請款，顯見被告即係冒名偽簽胡桂華、柯
      文裕署押之人，至少亦係知情並參與冒名偽簽胡桂華、柯
      文裕署押之共同行為人，否則被告如何憑空取得被偽造署
      押之如附表一、二所示藥品出貨單，並交付給證人鄭惠佳
      請款？從而，原告主張被告以詐欺及偽造文書之手法，詐
      得目前流向不明之如附表一、二所示藥品，應堪信為真實
      ，反之被告空口否認詐取如附表一、二所示藥品，顯與相
      關事證不符，要難採信。
（二）原告得否本於侵權行為之法律關係，向被告請求損害賠償
      ？又原告上開請求權是否已罹於消滅時效？
  １、按因故意或過失，不法侵害他人之權利者，負損害賠償責
      任；又數人共同不法侵害他人之權利者，連帶負損害賠償
      責任，不能知其中孰為加害人者，亦同。民法第184  條
      第1項及第185條第1項分別定有明文。
  ２、查本件被告是否親自偽造如附表一、二所示藥品出貨單，
      進而詐取如附表一、二所示藥品，雖無從得知，惟被告至
      少為參與犯案之共同行為人，則堪認定，是原告本於（共
      同）侵權行為之法律關係，主張被告以詐欺及偽造文書之
      手法，詐得華騏公司及銘豪公司所交付如附表一、二所示
      藥品，致侵害原告之權利，洵屬有據，自堪予採信，則被
      告對於原告所受損失，自應負損害賠償責任。再者，原告
      主張如附表一、二所示藥品之價值，應依如附表一、二所
      示藥品出貨單所載金額認定，核算後價值為9,018,000 元
      （原告起訴狀誤植為9,615,700元，嗣更正為9,018,000元
      ），且本院98年度訴字55號刑事判決亦為相同之認定，並
      有該案刑事判決1 份在卷可參，從而原告主張其所受損害
      金額為9,018,000 元乙情，亦足堪採信。惟被告針對原告
      上開請求，則抗辯原告早於95年8 月23日知悉被告詐取藥
      品乙事並提出刑事告訴，故消滅時效期間應自95年8 月23
      日起算，惟原告遲至98年3月9日始向被告起訴請求，已逾
      民法第197條所定2年消滅時效之規定等語，從而本件應進
      一步審認者即為：原告上開侵權行為損害賠償請求是否已
      罹於消滅時效？
  ３、按時效因起訴而中斷者，若撤回其訴時，視為不中斷，固
      為民法第131 條所明定。惟查債權人於時效期間內起訴，
      消滅時效即停止進行，於訴訟繫屬中，其請求之狀態可認
      為繼續，必待訴訟終結，消滅時效始能重行起算（民法第
      137條第2項）。故債權人於訴訟繫屬中，其請求之狀態仍
      屬繼續時，另行起訴，而保持中斷時效之效力，嗣後始撤
      回其前訴，於時效中斷之效力似無妨礙，最高法院90年度
      台上字第795 號判決可資參照。次按所謂一部請求，係指
      以在數量上為可分之金錢或其他代替物為給付目的之特定
      債權，債權人任意將其分割而就其中之一部分為請求，但
      就其餘部分不放棄其權利者而言。就實體法而言，債權人
      本得自由行使一部債權；在訴訟上，則為可分之訴訟標的
      ，其既判力之客觀範圍以訴之聲明為限度，自應認僅就已
      起訴部分有中斷時效之效果，最高法院91年度台上字第62
      9號判決亦可供參照。
  ４、原告對於被告有關消滅時效抗辯部分，則主張被告於刑事
      案件審理中有「承認」原告權利，並承諾願意賠償300 萬
      元，且於98年9月9日也主動聲請調解，足認被告已「承認
      」原告權利，消滅時效因此而中斷云云，惟查，本院刑事
      庭法官於99年1月18日及99年2月24日審理上開刑事案件時
      ，雖曾探詢兩造可否試行調解，惟被告僅被動回答只願將
      華騏公司及銘豪公司所領取之票據領回，惟有關以300 萬
      元和解部分，兩造則始終未有共識，參以被告於該刑事案
      件中始終均否認犯行，有該刑事判決在卷可參，實難認被
      告於上開刑事案件審理中有「承認」原告請求權存在之情
      事；至於有關被告在98年9月9日主動向嘉義市東區調解委
      員會聲請調解部分，被告則辯稱係因法官勸諭兩造和解，
      其才主動聲請調解等語，衡之被告於98年1月7日即經檢察
      官以詐欺等罪名提起公訴，故其辯稱因法官勸諭始行聲請
      調解等語，尚非無稽，況於該次聲請調解書上，被告亦敘
      明係因「擔任華濟醫院採購藥品之間產生誤會」等理由而
      聲請調解，均無任何「承認」原告權利之用語，亦有聲請
      調解書影本1 份可參，是原告主張被告已「承認」原告之
      損害賠償請求權，本件消滅時效已因「承認」而中斷云云
      ，顯非實情，不足採言。
  ５、原告另主張其於97年4 月17日已向本院提起侵權行為訴訟
      ，向被告請求損害賠償，故消滅時效業因起訴而中斷部分
      ，經調取本院97年度訴字第240 號案件卷宗審核結果，原
      告確實於97年4 月17日向本院提起民事訴訟，向含被告在
      內共4 人請求侵權行為損害賠償，是消滅時效應因起訴而
      中斷，嗣於上開民事訴訟繫屬中之98年3月9日，原告又向
      本院刑事庭提起本件附帶民事訴訟請求損害賠償，則其在
      請求之狀態仍屬繼續時，另行提起本件附帶民事訴訟，並
      於98年5月8日撤回前述民事訴訟，揆諸前揭最高法院判決
      意旨，自具有保持中斷時效之效力；惟原告上開所提97年
      度訴字第240號民事訴訟，僅對被告為200萬元之部分請求
      ，此有該案民事起訴狀影本1 份可參，從而原告既自由行
      使其實體法上一部債權之請求，則於訴訟上，依前開最高
      法院判決意旨，自應認僅就已起訴部分具有中斷時效之效
      果，從而本件原告侵權行為損害賠償之請求，在200 萬元
      之範圍內為有理由，至於逾此部分之請求，則因已逾2 年
      之請求權時效，被告自得以請求權已罹於時效為由拒絕給
      付，是原告逾此範圍之主張為無理由，不應准許。
四、綜上所述，原告主張被告以詐欺及偽造文書等侵權手段，詐
    得如附表一、二所示藥品，並基於侵權行為之法律關係，請
    求被告賠償於200 萬元範圍內之主張，及自刑事附帶民事起
    訴狀繕本送達翌日即98年4月4日起至清償日止，按年息百分
    之5 計算之利息部分，為有理由，應予准許。至於原告逾上
    開範圍之請求，既經被告以罹於消滅時效為由抗辯成立，其
    主張即無從准許，應予駁回。兩造分別陳明願供擔保聲請宣
    告假執行及免為假執行，就原告勝訴部分，核無不合，爰分
    別併酌定相當擔保金額准許之；至原告敗訴部分，其假執行
    之聲請已失所附麗，應併予駁回。
五、本件待證事實已臻明瞭，兩造其餘攻擊防禦方法及舉證，經
    本院斟酌後，認對判決之結果不生影響，爰不一一詳為審酌
    ，併此敘明。
六、據上論結，原告之訴為一部有理由、一部無理由，依民事訴
    訟法第第79條、第390條第2項、392條第2項，判決如主文。
中    華    民    國    99    年    9     月    2    日
                  民一庭法  官  周俞宏
以上正本係照原本作成
如對本判決上訴須於判決送達後20日內向本院提出上訴狀
如委任律師提起上訴者，應一併繳納上訴審裁判費。
中    華    民    國    99    年    9     月    2    日
                            書記官  劉怡欣
附表一：藥品出貨單
┌──┬────┬────┬────────┬───┬─────┬─────┐
│編號│簽名日期│廠    商│品            名│數  量│實付金額  │偽造之簽名│
│    │（民國）│        │                │      │（新台幣）│（各一枚）│
├──┼────┼────┼────────┼───┼─────┼─────┤
│一  │92/5/13 │華騏公司│ZEFFIX          │  560 │ 72800    │桂華      │
├──┼────┼────┼────────┼───┼─────┼─────┤
│二  │92/6/3  │華騏公司│SANICON         │20000 │100000    │桂華      │
├──┼────┼────┼────────┼───┼─────┼─────┤
│三  │92/7/16 │華騏公司│ZEFFIX          │  980 │127400    │桂華      │
├──┼────┼────┼────────┼───┼─────┼─────┤
│四  │92/11/1 │華騏公司│SANICON         │20000 │170000    │桂華      │
├──┼────┼────┼────────┼───┼─────┼─────┤
│五  │92/12/25│華騏公司│LOFALIN         │ 2400 │175200    │桂華      │
├──┼────┼────┼────────┼───┼─────┼─────┤
│六  │93/2/25 │華騏公司│GENTA-C         │ 4800 │153600    │桂華      │
├──┼────┼────┼────────┼───┼─────┼─────┤
│七  │93/3/27 │華騏公司│VANCO           │  800 │224000    │桂華      │
├──┼────┼────┼────────┼───┼─────┼─────┤
│八  │93/5/15 │華騏公司│SANICON         │20000 │170000    │柯文裕    │
├──┼────┼────┼────────┼───┼─────┼─────┤
│九  │93/7/10 │華騏公司│CEFIN           │  600 │168000    │柯文裕    │
├──┼────┼────┼────────┼───┼─────┼─────┤
│一○│93/9/18 │華騏公司│LOFALIN         │ 2000 │146000    │柯文裕    │
├──┼────┼────┼────────┼───┼─────┼─────┤
│一一│93/12/1 │華騏公司│VANCO           │  400 │112000    │柯文裕    │
└──┴────┴────┴────────┴───┴─────┴─────┘
附表二：藥品出貨單
┌──┬────┬────┬────────┬───┬─────┬─────┐
│編號│簽名日期│廠    商│品            名│數量  │實付金額  │偽造之簽名│
│    │（民國）│        │                │      │（新台幣）│（各一枚）│
├──┼────┼────┼────────┼───┼─────┼─────┤
│一  │94/1/15 │銘豪公司│HEMODINMINE     │ 1200 │ 96000    │柯文裕    │
├──┼────┼────┼────────┼───┼─────┼─────┤
│二  │94/1/15 │銘豪公司│KCITRATINE      │ 8000 │ 76000    │柯文裕    │
├──┼────┼────┼────────┼───┼─────┼─────┤
│三  │94/1/15 │銘豪公司│RONFNYLINE      │  600 │156000    │柯文裕    │
├──┼────┼────┼────────┼───┼─────┼─────┤
│四  │94/1/15 │銘豪公司│SPORANOXION     │  800 │ 80000    │柯文裕    │
├──┼────┼────┼────────┼───┼─────┼─────┤
│五  │94/1/15 │銘豪公司│SULANTHOLONE    │18000 │126000    │柯文裕    │
├──┼────┼────┼────────┼───┼─────┼─────┤
│六  │94/1/18 │銘豪公司│ERYTHROCIN      │30000 │ 60000    │柯文裕    │
├──┼────┼────┼────────┼───┼─────┼─────┤
│七  │94/1/18 │銘豪公司│FELOPINIUM      │ 6000 │111000    │柯文裕    │
├──┼────┼────┼────────┼───┼─────┼─────┤
│八  │94/1/18 │銘豪公司│ROWAPRAXIN      │12000 │ 50400    │柯文裕    │
├──┼────┼────┼────────┼───┼─────┼─────┤
│九  │94/2/5  │銘豪公司│MYCOSONINE      │ 2640 │224400    │柯文裕    │
├──┼────┼────┼────────┼───┼─────┼─────┤
│一○│94/2/19 │銘豪公司│BACITRACINE     │ 3600 │162000    │柯文裕    │
├──┼────┼────┼────────┼───┼─────┼─────┤
│一一│94/2/19 │銘豪公司│MIROSINTHION    │ 3000 │162000    │柯文裕    │
├──┼────┼────┼────────┼───┼─────┼─────┤
│一二│94/2/19 │銘豪公司│PANCOBAMIN      │ 2000 │100000    │柯文裕    │
├──┼────┼────┼────────┼───┼─────┼─────┤
│一三│94/2/26 │銘豪公司│FLUOROMETHOLONE │ 4000 │120000    │柯文裕    │
├──┼────┼────┼────────┼───┼─────┼─────┤
│一四│94/2/26 │銘豪公司│SPORTONTION     │ 1500 │150000    │柯文裕    │
├──┼────┼────┼────────┼───┼─────┼─────┤
│一五│94/2/26 │銘豪公司│SUFENOROME      │12000 │ 78000    │柯文裕    │
├──┼────┼────┼────────┼───┼─────┼─────┤
│一六│94/3/26 │銘豪公司│BACITRACINE     │ 2000 │ 90000    │柯文裕    │
├──┼────┼────┼────────┼───┼─────┼─────┤
│一七│94/3/26 │銘豪公司│DOMPEMINE       │12000 │108000    │柯文裕    │
├──┼────┼────┼────────┼───┼─────┼─────┤
│一八│94/3/26 │銘豪公司│RONFNYLINE      │  400 │104000    │柯文裕    │
├──┼────┼────┼────────┼───┼─────┼─────┤
│一九│94/3/26 │銘豪公司│ROWAPRAXIN      │10000 │ 42000    │柯文裕    │
├──┼────┼────┼────────┼───┼─────┼─────┤
│二○│94/3/26 │銘豪公司│SULANTHOLONE    │ 8000 │ 56000    │柯文裕    │
├──┼────┼────┼────────┼───┼─────┼─────┤
│二一│94/3/26 │銘豪公司│TOPCEFFINE      │30000 │ 96000    │柯文裕    │
├──┼────┼────┼────────┼───┼─────┼─────┤
│二二│94/4/9  │銘豪公司│CENTALOMENT     │30000 │ 78000    │柯文裕    │
├──┼────┼────┼────────┼───┼─────┼─────┤
│二三│94/4/9  │銘豪公司│DEBRONCMION     │30000 │ 66000    │柯文裕    │
├──┼────┼────┼────────┼───┼─────┼─────┤
│二四│94/4/9  │銘豪公司│HEMODINMINE     │ 2000 │160000    │柯文裕    │
├──┼────┼────┼────────┼───┼─────┼─────┤
│二五│94/4/9  │銘豪公司│SPORANOXION     │ 1000 │100000    │柯文裕    │
├──┼────┼────┼────────┼───┼─────┼─────┤
│二六│94/4/15 │銘豪公司│ERYTHROMYCINE   │16000 │ 32000    │柯文裕    │
├──┼────┼────┼────────┼───┼─────┼─────┤
│二七│94/4/15 │銘豪公司│ISCHELIUMRACINE │ 8000 │104000    │柯文裕    │
├──┼────┼────┼────────┼───┼─────┼─────┤
│二八│94/4/15 │銘豪公司│KCITRATINE      │ 6000 │ 57000    │柯文裕    │
├──┼────┼────┼────────┼───┼─────┼─────┤
│二九│94/4/15 │銘豪公司│PANCOBAMIN      │ 3000 │150000    │柯文裕    │
├──┼────┼────┼────────┼───┼─────┼─────┤
│三○│94/5/18 │銘豪公司│FLUOROMETHOLONE │ 3000 │ 90000    │柯文裕    │
├──┼────┼────┼────────┼───┼─────┼─────┤
│三一│94/5/18 │銘豪公司│POLA GAUZEIN    │ 1200 │ 84000    │柯文裕    │
├──┼────┼────┼────────┼───┼─────┼─────┤
│三二│94/5/18 │銘豪公司│ROWAPRAXIN      │12000 │ 50400    │柯文裕    │
├──┼────┼────┼────────┼───┼─────┼─────┤
│三三│94/5/18 │銘豪公司│SUFENOROME      │16000 │104000    │柯文裕    │
├──┼────┼────┼────────┼───┼─────┼─────┤
│三四│94/5/20 │銘豪公司│BACITRACINE     │ 1200 │ 54000    │柯文裕    │
├──┼────┼────┼────────┼───┼─────┼─────┤
│三五│94/5/20 │銘豪公司│FELOPINIUM      │ 6000 │ 81000    │柯文裕    │
├──┼────┼────┼────────┼───┼─────┼─────┤
│三六│94/5/20 │銘豪公司│MIROSINTHION    │ 3000 │162000    │柯文裕    │
├──┼────┼────┼────────┼───┼─────┼─────┤
│三七│94/5/20 │銘豪公司│SPORTONTION     │ 1000 │100000    │柯文裕    │
├──┼────┼────┼────────┼───┼─────┼─────┤
│三八│94/5/25 │華騏公司│RONFNYLINE      │  360 │126000    │柯文裕    │
├──┼────┼────┼────────┼───┼─────┼─────┤
│三九│94/5/28 │華騏公司│SPORANOXION     │  800 │ 80000    │柯文裕    │
├──┼────┼────┼────────┼───┼─────┼─────┤
│四○│94/6/18 │華騏公司│HEMODINMINE     │ 1200 │ 96000    │柯文裕    │
├──┼────┼────┼────────┼───┼─────┼─────┤
│四一│94/6/23 │銘豪公司│KCITRATINE      │ 8000 │ 76000    │柯文裕    │
├──┼────┼────┼────────┼───┼─────┼─────┤
│四二│94/6/23 │銘豪公司│PANCOBAMIN      │ 3000 │150000    │柯文裕    │
├──┼────┼────┼────────┼───┼─────┼─────┤
│四三│94/6/23 │銘豪公司│SPORANOXION     │ 1200 │120000    │柯文裕    │
├──┼────┼────┼────────┼───┼─────┼─────┤
│四四│94/6/23 │銘豪公司│SULANTHOLONE    │ 6000 │ 42000    │柯文裕    │
├──┼────┼────┼────────┼───┼─────┼─────┤
│四五│94/6/23 │華騏公司│BACITRACINE     │ 2000 │ 90000    │柯文裕    │
├──┼────┼────┼────────┼───┼─────┼─────┤
│四六│94/6/25 │銘豪公司│HEMODINMINE     │ 1800 │144000    │柯文裕    │
├──┼────┼────┼────────┼───┼─────┼─────┤
│四七│94/6/25 │銘豪公司│ISCHELIUMRACINE │12000 │156000    │柯文裕    │
├──┼────┼────┼────────┼───┼─────┼─────┤
│四八│94/6/25 │銘豪公司│MYCOSNINE       │  960 │ 81600    │柯文裕    │
├──┼────┼────┼────────┼───┼─────┼─────┤
│四九│94/7/23 │銘豪公司│BACITRACINE     │ 2400 │108000    │柯文裕    │
├──┼────┼────┼────────┼───┼─────┼─────┤
│五○│94/7/23 │銘豪公司│ERYTHROMYCINE   │24000 │ 48000    │柯文裕    │
├──┼────┼────┼────────┼───┼─────┼─────┤
│五一│94/7/23 │銘豪公司│FELOPINIUM      │ 8000 │108000    │柯文裕    │
├──┼────┼────┼────────┼───┼─────┼─────┤
│五二│94/7/23 │銘豪公司│FLUOROMETHOLONE │ 3600 │108000    │柯文裕    │
├──┼────┼────┼────────┼───┼─────┼─────┤
│五三│94/7/23 │銘豪公司│MIROSINTHION    │ 3000 │162000    │柯文裕    │
├──┼────┼────┼────────┼───┼─────┼─────┤
│五四│94/7/23 │銘豪公司│POLA GAUZEIN    │ 1200 │ 84000    │柯文裕    │
├──┼────┼────┼────────┼───┼─────┼─────┤
│五五│94/7/23 │銘豪公司│SPORTONTION     │  800 │ 80000    │柯文裕    │
├──┼────┼────┼────────┼───┼─────┼─────┤
│五六│94/7/23 │銘豪公司│SUFENOROME      │10000 │ 60000    │柯文裕    │
├──┼────┼────┼────────┼───┼─────┼─────┤
│五七│94/7/26 │華騏公司│MYCOSONINE      │ 1000 │ 85000    │柯文裕    │
├──┼────┼────┼────────┼───┼─────┼─────┤
│五八│94/8/20 │銘豪公司│CENTALOMENT     │24000 │ 62400    │柯文裕    │
├──┼────┼────┼────────┼───┼─────┼─────┤
│五九│94/8/19 │銘豪公司│DOMPEMINE       │ 8000 │ 72000    │柯文裕    │
├──┼────┼────┼────────┼───┼─────┼─────┤
│六○│94/8/19 │銘豪公司│ISCHELIUMRACINE │10000 │130000    │柯文裕    │
├──┼────┼────┼────────┼───┼─────┼─────┤
│六一│94/8/20 │銘豪公司│KCITRATINE      │ 8000 │ 76000    │柯文裕    │
├──┼────┼────┼────────┼───┼─────┼─────┤
│六二│94/8/19 │銘豪公司│MYCOSONINE      │ 1200 │102000    │柯文裕    │
├──┼────┼────┼────────┼───┼─────┼─────┤
│六三│94/8/20 │銘豪公司│PANCOBAMIN      │ 3600 │180000    │柯文裕    │
├──┼────┼────┼────────┼───┼─────┼─────┤
│六四│94/8/19 │銘豪公司│RONFNYLINE      │  320 │ 83200    │柯文裕    │
├──┼────┼────┼────────┼───┼─────┼─────┤
│六五│94/8/19 │銘豪公司│TOPCEFFINE      │15000 │ 48000    │柯文裕    │
├──┼────┼────┼────────┼───┼─────┼─────┤
│六六│94/8/20 │華騏公司│MIROSINTHION    │ 1500 │ 81000    │柯文裕    │
├──┼────┼────┼────────┼───┼─────┼─────┤
│六七│94/9/6  │銘豪公司│BACITRACINE     │ 2000 │ 90000    │柯文裕    │
├──┼────┼────┼────────┼───┼─────┼─────┤
│六八│94/9/6  │銘豪公司│ERYTHROMYCINE   │18000 │ 36000    │柯文裕    │
├──┼────┼────┼────────┼───┼─────┼─────┤
│六九│94/9/5  │銘豪公司│HEMODINMINE     │ 1200 │ 96000    │柯文裕    │
├──┼────┼────┼────────┼───┼─────┼─────┤
│七○│94/9/5  │銘豪公司│MIROSINTHION    │ 3600 │194400    │柯文裕    │
├──┼────┼────┼────────┼───┼─────┼─────┤
│七一│94/9/6  │銘豪公司│POLA GAUZEIN    │ 1200 │ 84000    │柯文裕    │
├──┼────┼────┼────────┼───┼─────┼─────┤
│七二│94/9/6  │銘豪公司│SPORTONTION     │ 1000 │100000    │柯文裕    │
├──┼────┼────┼────────┼───┼─────┼─────┤
│七三│94/9/5  │銘豪公司│SPORANOXION     │ 1000 │100000    │柯文裕    │
├──┼────┼────┼────────┼───┼─────┼─────┤
│七四│94/9/5  │銘豪公司│SULANTHOLONE    │ 8000 │ 56000    │柯文裕    │
├──┼────┼────┼────────┼───┼─────┼─────┤
│七五│94/12/10│華騏公司│RONFNYLINE      │  320 │ 83200    │柯文裕    │
└──┴────┴────┴────────┴───┴─────┴─────┘

司法院資訊處製作；財團法人民間司法改革基金會備份。
